Inventaris van de Tienjarentafels en Achtjarentafels van de Burgerlijke Stand van Zuid-Holland, 1811-1941
Nationaal Archief, Den Haag
Burgerlijke Stand Zuid-Holland: 10-jarentafels en 8-jarentafels
BS Zuid-Holland
1811-1941
33999
1943 inventarisnummer(s); 30,00 meter
Normale geschreven, getypte en gedrukte documenten, geen bijzondere handschriften.
Nationaal Archief, Den Haag
Rijksarchief Zuid-Holland (tot,, 2002) Nationaal Archief (na,, 2002)
Het archief bevat tienjaarlijkse en achtjaarlijkse naamindexen (10-jarentafels en 8-jarentafels) van gemeenten en voormalige gemeenten in de provincie Zuid-Holland. De naamindexen verwijzen naar de geboorte-, huwelijks- en overlijdensakten van de burgerlijke stand. Van een aantal gemeenten zijn de indexen over de gehele periode 1811-1940 aanwezig, van andere gemeenten van een kortere periode.
Archiefvorming
Geschiedenis van het archiefbeheer
De verwerving van het archief
Het archief is krachtens bepalingen van de Archiefwet overgebracht.
Aanwijzingen voor de gebruiker
Openbaarheidsbeperkingen
Deels openbaar, deels niet openbaar. Volgens regels Burgerlijke Stand geldt de beperking voor overlijden voor 50 jaar, huwelijk (en echtscheiding) 75 jaar en geboorte 100 jaar. Voor tienjaarlijkse klappers geldt het laatste jaar als jaar van vervallen beperking.
Materiële beperkingen
Het archief kent geen beperkingen voor het raadplegen van stukken als gevolg van slechte materiële staat.
Aanvraaginstructie
Openbare archiefstukken kunnen online worden aangevraagd en gereserveerd. U kunt dit ook via de terminals in de studiezaal van het Nationaal Archief doen. Om te kunnen reserveren dient u de volgende stappen te volgen:
Creëer een account of log in.
Selecteer in de archiefinventaris een archiefstuk.
Klik op ‘Reserveer’ en kies een tijdstip van inzage.
Verwant materiaal
Beschikbaarheid van kopieën
Inventarisnummers van dit archief zijn niet in kopievorm beschikbaar
Bijlagen
Lijst van zoekgeraakte 10- en 8 jarentafels
384 Ammerstol 1827,1831 Huwelijken
18 Barendrecht, Oost 1822 Huwelijken
369 Bodegraven 1843-1852 Geen registers
370 Bodegraven 1853-1862 Geen registers
399 Bodegraven 1863-1872 Geen registers
400 Bodegraven 1873-1882 Geen registers
706 Schiedam 1854 Huwelijken
896 Capelle a/d IJssel 1913-1922 Overlijden
1232 Rockanje 1913-1922 Overlijden
1270 Schoonhoven 1913-1922 Overlijden
1276 Schoonrewoerd 1913-1922 Overlijden
1389 Zwijndrecht 1913-1922 Overlijden
Lijst van 10- en 8 jarentafels
Beijerland, Nieuw 1913-1922 Overlijden
Bergambacht 1913-1922 G-H-0
Bergschenhoek 1933-1935 G-H-0
Berkenwoude 1913-1922 G-H-0
Bodegraven 1913-1922 G-H-0
Bodegraven 1923-1932 G-H-0
Bodegraven 1933-1940 G-H-0
Capelle a/d IJssel 1913-1922 Geboorten
Capelle a/d IJssel 1913-1922 Huwelijken
Capelle a/d IJssel 1923-1932 Geboorten
Capelle a/d IJssel 1923-1932 Huwelijken
Geervliet 1913-1922 G-H-0
Geervliet 1923-1932 G-H-0
Giessendam 1913-1922 G-H-0
Giessendam 1923-1932 G-H-0
Giessen-Nieuwkerk 1923-1932 Huwelijken
Giessen-Nieuwkerk 1923-1932 Overlijden
Goudswaard 1923-1932 Geboorten
Goudswaard 1923-1932 Huwelijken
's-Gravendeel 1923-1932 Geboorten
's-Gravendeel 1923-1932 Huwelijken
Haastrecht 1923-1932 G-H-0
Heenvliet 1913-1922 G-H-0
Heinenoord 1913-1922 G-H-0
Heukelum 1913-1922 G-H-0
Heukelum 1923-1932 G-H-0
Hoogblokland 1913-1922 G-H-0
Hoornaar 1913-1922 G-H-0
Ketel en Spaland 1913-1922 G-H-0
Maasdam 1913-1922 G-H-0
Maasdam 1923-1932 G-H-0
Maasland 1923-1932 G-H-0
Maassluis 1913-1922 G-H-0
Maassluis 1923-1932 G-H-0
Meerkerk 1913-1922 G-H-0
Melissant 1913-1922 Huwelijken
Melissant 1913-1922 Overlijden
Melissant 1923-1932 Huwelijken
Melissant 1923-1932 Overlijden
Moordrecht 1913-1922 G-H-0
Moordrecht 1923-1932 G-H-0
Nieuwerkerk a/d IJssel 1913-1922 G-H-0
Nieuwerkerk a/d IJssel 1923-1932 G-H-0
Nieuwkoop 1913-1922 G-H-0
Nieuwkoop 1923-1932 G-H-0
Nieuwkoop 1933-1940 G-H-0
Noordeloos 1913-1922 G-H-0
Oudenhoorn 1913-1922 G-H-0
Oudenhoorn 1923-1932 G-H-0
Pernis 1913-1922 G-H-0
Pernis 1923-1932 G-H-0
Pernis 1933-1940 G-H-0
Peursum 1913-1922 G-H-0
Peursum 1933-1940 G-H-0
Poortugaal 1913-1922 Geboorten
Poortugaal 1933-1940 G-H-0
Puttershoek 1923-1932 G-H-0
Rietveld 1913-1922 G-H-0
Rietveld 1923-1932 G-H-0
Rozenburg 1913-1922 G-H-0
Rozenburg 1923-1932 G-H-0
Schelluinen 1913-1922 G-H-0
Schiedam 1913-1922 G-H-0
Schiedam 1923-1932 G-H-0
Stolwijk 1923-1932 G-H-0
Vlaardingen 1913-1922 G-H-0
Vlaardingen 1923-1932 G-H-0
Vlist 1923-1932 G-H-0
Waddinxveen 1913-1922 G-H-0
Zuidland 1913-1922 G-H-0
Zwartewaal 1913-1922 G-H-0
Zwartewaal 1923-1932 G-H-0
Beschrijving van de series en archiefbestanddelen
- Inventarisatie 10-en 8 jarentafels.
  - Aar, Ter., 1811-1842; 1
  - Aarlanderveen., 1811-1842; 2
  - Abbenbroek., 1812-1932; div.nrs.
    - 1812-1842, 3
    - 1843-1882, 368
    - 1883-1892, 810
      Huw. 1883-1884
    - 1893-1902, 811
    - 1903-1912, 812
    - 1923-1940, 813
      Openbaarheid beperkt tot 01-01-2033
      1933-1940 geboorten en overlijden
  - Abtsrecht., 1818-1842; 4
  - Achttienhoven., 1818-1855; 5-5A, 369-370
    - 1818-1842, 5
    - 1818-1842, 5A
    - 1843-1852, 369
      blz. 429-434
    - 1853-1855, 370
      blz. 218
  - Adriaan Pietersambacht., ---
    Zie Sandelingenambacht.
  - Akkersdijk en Vrouwen recht., 1818-1842; 6
  - Alblas, Oud., 1812-1940; div.nrs.
    - 1812-1842, 7
    - 1843-1852, 371
    - 1853-1862, 372
    - 1863-1872, 373
    - 1873-1882, 374
      blz. 533-553
    - 1883-1892, 1396
      blz. 1092-1130
    - 1893-1902, 814
    - 1903-1912, 815
    - 1913-1922, 1402
      Openbaarheid beperkt tot 01-01-2023
      Geboorten
    - 1913-1922, 1403
      Huwelijken
    - 1913-1922, 816
      Overlijden
    - 1923-1932, 817
    - 1933-1940, 1597
      Openbaarheid beperkt tot 01-01-2041
    - 1933-1940, 1598
    - 1933-1940, 1599
  - Alblasserdam., 1812-1932; div.nrs.
    - 1812-1842, 8
    - 1843-1852, 375
    - 1853-1872, 376
    - 1873-1882, 374
      blz. 459-531
    - 1883-1892, 1396
      blz. 922-1088
    - 1893-1902, 818
    - 1903-1912, 819
    - 1923-1932, 820
  - Albrandswaard en Kijvelanden., 1818-1842; 284
  - Alfen en Rietveld., 1812-1842; 9, 285
    - 1812-1832, 285
    - 1833-1842, 9
  - Alkemade., 1811-1842; 10
  - Ameide., 1815-1940; div.nrs.
    - 1812-1842, 11
    - 1843-1852, 377
    - 1853-1862, 378
    - 1863-1872, 379
    - 1873-1882, 380
      blz. 275-302
    - 1883-1892, 1394
      blz. 594-638
    - 1893-1902, 821
    - 1903-1912, 822
    - 1913-1922, 1404
    - 1913-1922, 1405
    - 1913-1922, 823
    - 1923-1932, 1406
    - 1923-1932, 1407
    - 1923-1932, 824
    - 1933-1940, 1600
    - 1933-1940, 1601
    - 1933-1940, 1602
  - Ammers, Groot., 1818-1940; div.nrs.
    - 1818-1842, 12
    - 1843-1852, 381
    - 1853-1862, 382
    - 1863-1872, 383
    - 1873-1882, 374
      blz. 320-340
    - 1883-1892, 1396
      blz. 656-710
    - 1893-1902, 825
    - 1903-1912, 826
    - 1913-1922, 827
    - 1913-1922, 1408
    - 1913-1922, 1409
    - 1913-1922, 1943
    - 1923-1932, 828
    - 1933-1940, 1603
    - 1933-1940, 1604
    - 1933-1940, 1605
  - Ammerstol., 1818-1940; div.nrs.
    - 1818-1842, 13
    - 1843-1852, 384
    - 1853-1862, 385
    - 1863-1872, 386
    - 1873-1882, 387
    - 1883-1884, 829
    - 1893-1902, 830
    - 1903-1912, 831
    - 1933-1940, 1606
      G-H-O
  - Anthoniepolder, St., 1818-1833; 14, 286
    - 1818-1822, 14
    - 1823-1833, 286
  - Arkel (-en Rietveld)., 1818-1940; div.nrs.
    - 1818-1842, 15
    - 1843-1852, 388
    - 1853-1862, 389
    - 1863-1872, 390
    - 1872-1882, 380
      blz. 166-179
    - 1883-1892, 1394
      blz. 360-400
    - 1893-1902, 832
    - 1903-1912, 833
    - 1923-1932, 834
    - 1933-1940, 1607
    - 1933-1940, 1608
    - 1933-1940, 1609
  - Asperen., 1812-1940; div.nrs.
    - 1812-1842, 16
    - 1843-1852, 391
    - 1853-1862, 392
    - 1863-1872, 393
    - 1873-1882, 394
      blz. 2-24
    - 1883-1892, 1391
      blz. 1-68
    - 1893-1902, 835
    - 1903-1912, 836
    - 1933-1940, 1610
    - 1933-1940, 1611
    - 1933-1940, 1612
  - Barberpolder., ---
    Zie Vlaardingerambacht.
  - Barendrecht (Oost- en West-)., 1812-1940; div.nrs.
    - 1812-1817, 17
    - 1837-1842, 287
    - 1843-1852, 395
    - 1853-1862, 396
      blz. 1-31
    - 1863-1872, 397
      blz. 147-217
    - 1873-1882, 398
      blz. 202-262
    - 1883-1892, 1395
      blz. 400-503
    - 1893-1902, 837
    - 1903-1912, 838
    - 1913-1922, 1410
    - 1913-1922, 1411
    - 1913-1922, 839
    - 1923-1932, 840
    - 1933-1940, 1613
    - 1933-1940, 1614
    - 1933-1940, 1615
  - Barendrecht, Oost., 1818-1836; 18, 288
    - 1818-1822, 18
    - 1823-1836, 288
  - Barendrecht, West en Karnisse., 1818-1836; 19, 289
    - 1818-1822, 19
    - 1823-1836, 289
  - Barwoutswaarder en Bekenes., 1818-1940; div.nrs.
    - 1818-1842, 20
    - 1843-1852, 369
      blz. 253-276
    - 1853-1862, 370
      blz. 271-295
    - 1863-1872, 399
      blz. 137-158
    - 1873-1882, 400
      blz. 1-17
    - 1883-1892, 841
    - 1893-1902, 842
    - 1903-1912, 843
    - 1923-1932, 1412
    - 1923-1932, 1413
    - 1923-1932, 844
    - 1933-1940, 1616
    - 1933-1940, 1617
    - 1933-1940, 1618
  - Beijerland, Nieuw., 1812-1940; div.nrs.
    - 1812-1822, 21
    - 1823-1842, 290
    - 1843-1852, 401
      blz. 172-221
    - 1853-1862, 402
      blz. 175-191
    - 1863-1872, 403
      blz. 127-167
    - 1873-1882, 404
      blz. 96-116
    - 1883-1892, 1392
      blz. 200-293
    - 1893-1902, 845
    - 1903-1912, 846
    - 1913-1922, 1414
    - 1913-1922, 1415
    - 1923-1932, 847
    - 1933-1940, 1619
    - 1933-1940, 1620
    - 1933-1940, 1621
  - Beijerland, Oud., 1812-1940; div.nrs.
    - 1812-1822, 22
    - 1823-1842, 291
    - 1843-1852, 401
      blz. 1-171
    - 1853-1862, 402
      blz. 28-84
    - 1863-1872, 403
      blz. 1-125
    - 1873-1882, 404
      blz. 1-95
    - 1883-1892, 1392
      blz. 1-199
    - 1893-1902, 848
    - 1903-1912, 849
    - 1913-1922, 850
    - 1913-1922, 1416
    - 1913-1922, 851
    - 1923-1932, 852
    - 1933-1940, 1622
  - Beijerland, Zuid., 1812-1940; div.nrs.
    - 1812-1822, 23
    - 1823-1842, 292
    - 1843-1852, 401
      blz. 222-296
    - 1853-1862, 402
      blz. 132-157
    - 1863-1872, 403
      blz. 169-221
    - 1873-1882, 404
      blz. 148-188
    - 1883-1892, 1392
      blz. 372-445
    - 1893-1902, 853
    - 1903-1912, 854
    - 1913-1922, 855
    - 1913-1922, 856
    - 1913-1922, 857
    - 1923-1932, 1417
    - 1923-1932, 1418
    - 1923-1932, 858
    - 1933-1940, 1623
    - 1933-1940, 1624
    - 1933-1940, 1625
  - Bekenes., ---
    Zie Barwoutswaarder.
  - Benthom., 1819-1842; 293
  - Benthuizen., 1817-1842; 294
  - Bergambacht (-en 's-Heeraartsberg)., 1811-1940; div.nrs.
    - 1811-1842, 24
    - 1843-1852, 405
    - 1853-1862, 406
    - 1863-1872, 407
    - 1873-1882, 408
    - 1883-1892, 859
    - 1893-1902, 860
    - 1903-1912, 861
    - 1923-1932, 862
    - 1933-1940, 1626
    - 1933-1940, 1627
    - 1933-1940, 1628
  - Bergschenhoek., 1811-1940; div.nrs.
    - 1811, 25
    - 1812-1842, 25
    - 1843-1882, 409
    - 1883-1892, 863
    - 1893-1902, 864
    - 1903-1912, 865
    - 1913-1922, 1419
    - 1913-1922, 1420
    - 1913-1922, 866
    - 1923-1932, 1421
    - 1923-1932, 1422
    - 1923-1932, 1423
    - 1936-1940, 1629
    - 1936-1940, 1630
    - 1936-1940, 1631
  - Berkel en Rodenrijs., 1811-1842; 26
  - Berkenwoude., 1811-1940; div.nrs.
    - 1811-1842, 27
    - 1843-1852, 410
    - 1853-1862, 411
    - 1863-1872, 412
    - 1873-1882, 413
    - 1883-1892, 867
    - 1893-1902, 868
    - 1903-1912, 869
    - 1933-1940, 1632
    - 1933-1940, 1633
    - 1933-1940, 1634
  - Biert en Stompert., 1818-1855; 28, 414
    - 1818-1842, 28
    - 1843-1855, 414
  - Biesland., 1818-1832; 29
  - Bleiswijk., 1811-1940; div.nrs.
    - 1811-1842, 30
    - 1843-1852, 416
    - 1853-1862, 417
    - 1863-1872, 418
    - 1873-1882, 419
    - 1883-1892, 870
    - 1893-1902, 871
    - 1903-1912, 872
    - 1913-1922, 1424
    - 1913-1922, 1425
    - 1913-1922, 1944
    - 1923-1932, 1426
    - 1923-1932, 1427
    - 1923-1932, 1945
    - 1933-1940, 1635
    - 1933-1940, 1636
    - 1933-1940, 1637
  - Bleskensgraaf (-en Hofwegen)., 1812-1922; div.nrs.
    - 1812-1842, 31
    - 1843-1852, 420
    - 1852-1862, 421
    - 1863-1872, 422
    - 1873-1882, 374
      blz. 625-647
    - 1883-1892, 1396
      blz. 1264-1297
    - 1893-1902, 873
    - 1903-1912, 874
    - 1913-1922, 1428
    - 1913-1922, 1429
  - Bleskensgraaf., 1913-1940; div.nrs.
    - 1913-1922, 875
    - 1923-1932, 1430
    - 1923-1932, 1431
    - 1923-1932, 1946
    - 1933-1940, 1638
  - Bloemendaal., 1811; 31A
  - Blokland, Laag., 1817-1857; 33, 426-427
    - 1817-1842, 33
    - 1843-1852, 426
    - 1853-1857, 427
  - Bodegraven., 1812-1912; div.nrs.
    - 1812-1832, 295
    - 1833-1842, 34
    - 1843-1852, 369
      blz. 145-229
    - 1853-1862, 370
      blz. 93-155
    - 1863-1872, 399
      blz. 329-490
    - 1873-1882, 400
      blz. 18-65
    - 1883-1892, 876
    - 1893-1902, 877
    - 1903-1912, 878
  - Boekhorst, Vrije en Lage., 1811-1842; 35-35
    - 1811, 1823-1828, 35
    - 1833-1842, 35
  - Bommel, Den., 1812-1940; div.nrs.
    - 1812-1822, 36
    - 1823-1842, 37
    - 1843-1852, 428
    - 1853-1872, 429
    - 1863-1872, 430
    - 1873-1882, 431
    - 1883-1892, 879
    - 1893-1902, 880
    - 1903-1912, 881
    - 1913-1922, 1432
    - 1913-1922, 1433
    - 1913-1922, 882
    - 1923-1932, 1434
    - 1923-1932, 1435
    - 1923-1932, 883
    - 1933-1940, 1639
    - 1933-1940, 1640
    - 1933-1940, 1641
  - Bonrepas., ---
    Zie Vlist.
  - Boskoop., 1812-1842; 38
  - Braband., ---
    Zie Spijkenisse.
  - Brandwijk en Gijbeland., 1817-1940; div.nrs.
    - 1817-1842, 39
    - 1943-1852, 432
    - 1853-1862, 433
    - 1863-1872, 434
    - 1873-1882, 374
      blz. 342-362
    - 1883-1892, 1396
      blz. 716-751
    - 1893-1902, 884
    - 1903-1912, 885
    - 1913-1922, 1436
    - 1913-1922, 1437
    - 1913-1922, 886
    - 1923-1932, 887
    - 1933-1940, 1642
    - 1933-1940, 1643
    - 1933-1940, 1644
  - Bree, de., ---
    Zie Rietveld.
  - Brielle., 1812-1940; div.nrs.
    - 1812-1822, 40
    - 1823-1842, 41
    - 1843-1852, 435
    - 1853-1862, 436
    - 1863-1872, 436
    - 1873-1882, 437
    - 1883-1892, 888
    - 1893-1902, 889
    - 1903-1912, 890
    - 1913-1922, 1438
    - 1913-1922, 1439
    - 1913-1922, 891
    - 1923-1932, 892
    - 1933-1940, 1645
    - 1933-1940, 1646
    - 1933-1940, 1647
  - Broek en Tuil, het Weegje, Bloemendaal en Broekhuizen., 1811-1870; div.nrs.
    - 1811, 1818-1842, 42
    - 1843-1852, 438
    - 1853-1862, 439
    - 1863-1870, 788
  - Capelle a/d IJssel., 1811-1940; div.nrs.
    - 1811-1842, 102
    - 1843-1852, 535
    - 1853-1862, 536
    - 1863-1872, 537
    - 1873-1882, 538
    - 1883-1892, 893
    - 1893-1902, 894
    - 1903-1912, 895
    - 1913-1922, 896
    - 1923-1932, 1947
    - 1933-1940, 1648
    - 1933-1940, 1649
    - 1933-1940, 1650
  - Charlois., 1812-1892; div.nrs.
    - 1812-1822, 43
    - 1823-1842, 296
    - 1843-1852, 441
      blz. 405-527
    - 1853-1862, 396
      blz. 106-163
    - 1863-1872, 442
      blz. 1-222
    - 1873-1882, 443
      blz. 126
    - 1883-1892, 1397
      blz. 211-557
  - Cillaarshoek., 1818-1832; 297
  - Delfshaven., 1811-1886; div.nrs.
    - 1811-1822, 44
    - 1823-1832, 45
    - 1833-1842, 46
    - 1843-1852, 444
    - 1853-1862, 445
    - 1863-1872, 446
    - 1872-1882, 447
    - 1883-1886 (Jan.), 897
  - Delft., 1812-1842; 47-51
    - 1812, 47
    - 1813-1822, 48
    - 1823-1832, 49
    - 1833-1842, 50
    - 1833-1842, 51
      Huw. + Overl.
  - Deifelbroek., ---
    Zie Pernis.
  - Diemerbroek., ---
    Zie Papekop.
  - Dirksland., 1812-1940; div.nrs.
    - 1812-1842, 52
    - 1843-1852, 448
    - 1853-1872, 449
    - 1873-1882, 450
    - 1883-1892, 898
    - 1893-1902, 899
    - 1903-1912, 900
    - 1923-1932, 901
    - 1931-1940, 1651
    - 1931-1940, 1652
    - 1931-1940, 1653
  - Dordrecht., 1812-1940; div.nrs.
    - 1812, 53
    - 1813-1822, 54
      Geboorten A-L
    - 1813-1822, 55
      Geboorten M-Z
    - 1813-1822, 56
    - 1823-1832, 298
    - 1833-1842, 299
    - 1843-1852, 451
    - 1853-1862, 452
    - 1863-1872, 453
    - 1873-1882, 454
    - 1883-1892, 902
    - 1893-1902, 903
    - 1903-1912, 904
    - 1913-1922, 1440
      Geb. Deel 1
    - 1913-1922, 1441
      Geb. Deel 2
    - 1913-1922, 1442
      Huw. Deel 1
    - 1913-1922, 1443
      Huw. Deel 2
    - 1913-1922, 905
      Overl. A/Z
    - 1923-1932, 907
    - 1933-1940, 1654
    - 1933-1940, 1655
    - 1933-1940, 1656
  - Dordmond., ---
    Zie Groote Lind.
  - Dubbeldam., 1812-1940; div.nrs.
    - 1812-1822, 57
    - 1823-1842, 300
    - 1843-1852, 455
      blz. 44-113
    - 1853-1862, 456
      blz. 92-133
    - 1863-1872, 457
      blz. 147-228
    - 1873-1882, 458
    - 1883-1892, 1393
      blz. 1-162
    - 1893-1902, 908
    - 1903-1912, 909
    - 1913-1922, 1444
    - 1913-1922, 1445
    - 1913-1922, 910
    - 1923-1932, 911
    - 1923-1932, 912
    - 1923-1932, 913
    - 1933-1940, 1657
    - 1933-1940, 1658
    - 1933-1940, 1659
  - Engeland, Oud en Nieuw., ---
    Zie Poortugaal.
  - Everdingen., 1812-1940; div.nrs.
    - 1812-1842, 58
    - 1843-1852, 459
    - 1853-1862, 460
    - 1863-1872, 461
    - 1873-1882, 394
      blz. 26-46
    - 1883-1892, 1391
      blz. 69-119
    - 1893-1902, 914
    - 1903-1912, 915
    - 1913-1922, 1446
    - 1913-1922, 1447
    - 1913-1922, 916
    - 1923-1932, 1448
    - 1923-1932, 1449
    - 1923-1932, 917
    - 1933-1940, 1660
    - 1933-1940, 1661
    - 1933-1940, 1662
  - Friesland., ---
    Zie Hekelingen.
  - Geervliet., 1812-1940; div.nrs.
    - 1812-1842, 59
    - 1843-1872, 463
    - 1873-1882, 463
    - 1883-1892, 918
    - 1893-1902, 919
    - 1903-1912, 920
    - 1933-1940, 1663
    - 1933-1940, 1664
    - 1933-1940, 1665
  - Gnephoek., 182
    Zie Oudshoorn.
  - Giessendam (-en Giessen-Ouderkerk)., 1812-1940; div.nrs.
    - 1812-1842, 60
    - 1843-1852, 467
    - 1853-1862, 468
    - 1863-1872, 469
    - 1873-1882, 374
      blz. 159-228
    - 1883-1892, 1396
      blz. 318-468
    - 1893-1902, 921
    - 1903-1912, 922
    - 1931-1940, 1666
    - 1931-1940, 1667
    - 1931-1940, 1668
  - Giessen-Nieuwkerk., 1812-1940; div.nrs.
    - 1812-1842, 61
    - 1843-1852, 464
    - 1853-1862, 465
    - 1863-1872, 466
    - 1873-1882, 380
      blz. 375-397
    - 1883-1892, 1394
      blz. 786-818
    - 1893-1902, 923
    - 1903-1912, 924
    - 1923-1932, 925
    - 1933-1940, 1669
    - 1933-1940, 1670
    - 1933-1940, 1671
  - Godschalkoord., 1818-1855; div.nrs.
    - 1818-1842, 301
    - 1843-1852, 401
      blz. 342-352
    - 1853-1855, 470
  - Goedereede., 1811-1940; div.nrs.
    - 1811-1842, 62
    - 1811-1842, 62A
    - 1843-1852, 471
    - 1853-1862, 472
    - 1863-1872, 472
    - 1873-1882, 473
    - 1893-1902, 926
    - 1903-1912, 927
    - 1913-1922, 1450
    - 1913-1922, 1451
    - 1913-1922, 928
    - 1923-1932, 1452
    - 1923-1932, 1453
    - 1923-1932, 929
    - 1933-1940, 1672
    - 1933-1940, 1673
    - 1933-1940, 1674
  - Gorinchem., 1812-1940; div.nrs.
    - 1812-1822, 63
    - 1823-1832, 64
    - 1833-1842, 65
    - 1843-1852, 474
    - 1853-1862, 475
    - 1863-1872, 476
    - 1873-1882, 380
      blz. 1-165
    - 1883-1892, 1394
      b1z. 1-358
    - 1893-1902, 930
    - 1903-1912, 931
    - 1913-1922, 1454
    - 1913-1922, 1455
    - 1913-1922, 932
    - 1923-1932, 933
    - 1923-1932, 934
    - 1923-1932, 935
    - 1933-1940, 1675
    - 1933-1940, 1676
    - 1933-1940, 1677
  - Gouda., 1812-1940; div.nrs.
    - 1812, 66
    - 1813-1822, 67
    - 1823-1832, 68
    - 1833-1842, 69
    - 1843-1852, 477
    - 1853-1862, 478
    - 1863-1872, 479
    - 1873-1882, 480
    - 1883-1892, 936
    - 1893-1902, 937
    - 1903-1912, 938
    - 1913-1922, 1456
    - 1913-1922, 1457
    - 1913-1922, 939
    - 1923-1932, 1458
    - 1923-1932, 1459
    - 1923-1932, 940
    - 1933-1940, 1678
    - 1933-1940, 1679
    - 1933-1940, 1680
  - Gouderak., 1811-1940; div.nrs.
    - 1811-1842, 70
    - 1843-1852, 481
    - 1853-1862, 482
    - 1863-1872, 483
    - 1873-1882, 484
    - 1883-1892, 941
    - 1893-1902, 942
    - 1903-1912, 943
    - 1913-1922, 944
    - 1923-1932, 945
    - 1933-1940, 1681
    - 1933-1940, 1682
    - 1933-1940, 1683
  - Goudriaan., 1812-1940; div.nrs.
    - 1812-1842, 71
    - 1843-1852, 485
    - 1853-1862, 486
    - 1863-1872, 487
    - 1873-1882, 374
      blz. 274-290
    - 1883-1892, 1396
      blz. 554-576
    - 1893-1902, 946
    - 1903-1912, 947
    - 1913-1922, 948
    - 1923-1932, 949
    - 1933-1940, 1684
  - Goudswaard (-en Korendijk)., 1812-1940; div.nrs.
    - 1812-1822, 72
    - 1823-1842, 302
    - 1843-1852, 401
      blz. 453-488
    - 1853-1862, 402
      blz. 192-203
    - 1863-1872, 403
      blz. 223-249
    - 1873-1882, 404
      blz. 132-147
    - 1883-1892, 1392
      blz. 320-365
    - 1893-1902, 950
    - 1903-1912, 951
    - 1913-1922, 952
    - 1923-1932, 953
    - 1933-1940, 1685
    - 1933-1940, 1686
    - 1933-1940, 1687
  - Gravenland., ---
    Zie Nieuwland.
  - 's Gravenambacht., 1818-1832; 303
  - 's Gravendeel., 1812-1842; 73, 304
    - 1812-1822, 73
    - 1823-1842, 304
  - 's Gravendeel (-en Leerambacht)., 1843-1940; div.nrs.
    - 1843-1852, 488
      blz. 1-54
    - 1853-1862, 456
      blz. 309-354
    - 1863-1872, 489
      blz. 1-92
    - 1873-1882, 404
      blz. 322-402
    - 1883-1892, 1392
      blz. 704-847
    - 1893-1902, 954
    - 1903-1912, 955
    - 1913-1922, 1460
    - 1913-1922, 1461
    - 1913-1922, 956
    - 1923-1932, 957
    - 1933-1940, 1688
  - 's Gravenhage., 1811-1882; 305-312D
    - 1811-1812, 305
    - 1813-1822, 306
      Geb. + Huw.
    - 1823-1832, 307
    - 1833-1842, 308
      Geb.
    - 1833-1842, 309
    - 1813-1822, 310
      Overl.
    - 1823-1832, 311
    - 1833-1842, 312
    - 1843-1853, 312A
    - 1853-1862, 312B
    - 1863-1872, 312C
    - 1873-1882, 312D
  - 's Gravenzande en Zandambacht., 1812-1842; 74
  - Groeneveld., 1819-1842; 75
  - Groep., ---
    Zie Westmaas.
  - Gijbeland., ---
    Zie Brandwijk.
  - Haastrecht., 1811-1940; div.nrs.
    - 1811-1842, 76
    - 1843-1852, 490
    - 1853-1862, 491
    - 1863-1872, 492
    - 1873-1882, 493
    - 1883-1892, 958
    - 1893-1902, 959
    - 1903-1912, 960
    - 1913-1922, 1462
    - 1913-1922, 1463
    - 1913-1922, 961
    - 1933-1940, 1689
    - 1933-1940, 1690
    - 1933-1940, 1691
  - Hagestein., 1816-1940; div.nrs.
    - 1816-1842, 77
    - 1843-1852, 494
    - 1852-1862, 495
    - 1863-1872, 496
    - 1873-1882, 394
      blz. 70-86
    - 1883-1892, 1391
      blz. 140-181
    - 1893-1902, 962
    - 1903-1912, 963
    - 1913-1922, 964
    - 1913-1922, 1464
    - 1913-1922, 965
    - 1923-1932, 1465
    - 1923-1932, 1466
    - 1923-1932, 966
    - 1933-1940, 1692
    - 1933-1940, 1693
    - 1933-1940, 1694
  - Hardinxveld., 1812-1940; div.nrs.
    - 1812-1822, 78
    - 1823-1842, 79
    - 1843-1852, 498
    - 1853-1862, 499
    - 1863-1872, 500
    - 1873-1882, 380
      blz. 398-494
    - 1883-1892, 1394
      blz. 820-962
    - 1893-1902, 967
    - 1903-1912, 968
    - 1923-1932, 969
    - 1933-1940, 1695
  - Harnasch, Hoog- en Woud-., 1818-1832; 80
  - Hazerswoude., 1812-1842; 81, 313-314
    - 1812-1822, 313
    - 1823-1832, 314
    - 1833-1842, 81
  - Heenvliet., 1812-1940; div.nrs.
    - 1812-1842, 82
    - 1843-1872, 501
    - 1873-1882, 502
    - 1883-1892, 970
    - 1893-1902, 971
    - 1903-1912, 972
    - 1923-1932, 973
    - 1933-1940, 1696
    - 1933-1940, 1697
    - 1933-1940, 1698
  - 's-Heeraartsberg,., ---
    Zie Bergambacht.
  - Heerjansdam., 1812-1940; div.nrs.
    - 1812-1822, 83
    - 1823-1842, 315
    - 1843-1852, 455
      blz. 115-146
    - 1853-1862, 456
      blz. 75-91
    - 1863-1872, 457
      blz. 229-266
    - 1873-1882, 398
      blz. 172-200
    - 1883-1892, 1395
      blz. 344-399
    - 1893-1902, 974
    - 1903-1912, 975
    - 1913-1922, 1467
    - 1913-1922, 1468